臺灣桃園地方法院宣示判決筆錄　　　　　91年度訴字第534號
公　訴　人　臺灣桃園地方法院檢察署檢察官
被　　　告　乙○○
　　　　　　丁○○　男　50歲.
上列被告等因違反臺灣地區與大陸地區人民關係條例等案件，於
中華民國94年4 月1 日下午5 時零分，在本院刑事第1 法庭宣示
判決，出席職員如下：
法官起立朗讀判決主文、犯罪事實要旨、處罰條文，及告以上訴
限制、期間並提出上訴狀之法院，且諭知記載其內容：
一、主  文：
乙○○共同明知為不實之事項，而使公務員登載於職務上所掌之
公文書，足以生損害於公眾，累犯，處拘役伍拾日，如易科罰金
，以佰元折算壹日。
丁○○共同明知為不實之事項，而使公務員登載於職務上所掌之
公文書，足以生損害於公眾，處拘役伍拾日，如易科罰金，以
佰元折算壹日。緩刑貳年。
二、犯罪事實要旨：
（一）丁○○之前未曾受有期徒刑以上刑之宣告。乙○○前曾於
      民國84年間因詐欺案件，經臺灣板橋地方法院以84年度易
      字第1155號判決判處有期徒刑5 月，乙○○不服，經上訴
      臺灣高等法院結果，復經該院以84年度上易字第5150號判
      決駁回上訴而確定。再於同年間因二次違反麻藥藥品管理
      條例案件，先後經臺灣士林地方法院、臺灣板橋地方法院
      ，依序以84年度易字第2271號、85年度訴字第99號分別判
      處有期徒刑6 月、7 月確定。三罪接續執行至86年5 月23
      日假釋在外，迄86年7 月13日保護管束期滿，未經撤銷，
      視為執行完畢（構成累犯）。
（二）甲○○（另案由臺灣台北地方法院審理）係人蛇集團份子
      ，其受真實年籍不詳之大陸地區成年女子委託，設法使該
      女子頂替他人身份，前往美、加地區，以達偷渡之實。甲○○因此計畫徵求自願者提供個人之身分證件，以在其上
      換貼該不詳女子照片之方式，加以變造，再持該變造身分
      證向我國外交部領事事務局申請核發護照，藉此取得以上
      開提供證件者之名義所申請，而實貼該大陸女子照片之合
      法護照，供該大陸女子冒名頂替。甲○○乃透過真實年籍
      不詳自稱「黃先生」之成年男子，向乙○○表示願以新台
      幣（下同）3 萬元代價，購買其身分證與相關證件使用。
      乙○○見有利可圖，竟爾答允，遂與甲○○共同基於行使
      變造特種文書（身分證）、使公務員登載不實等犯意聯絡
      ，於87年11月間某日，在台北縣中和市不詳地點，由乙○○提供其身分證及戶籍謄本等資料，交予甲○○將身分證
      上乙○○之照片撕下，換貼該不詳大陸女子之照片，而變
      造乙○○之身分證後，再由甲○○將上開變造之身分證、
      該大陸女子之相片，連同前揭乙○○提供之戶籍謄本等證
      件，委請不知情之旅行社人員魏財勇，在收件後之不詳時
      地，以乙○○之名填具一式二聯之「普通護照、入出境許
      可申請書」，並在護照申請書上浮貼該大陸女子之相片，
      表示「乙○○」本人申請護照之意後，於87年11月20日，
      持向外交部領事事務局申請護照，以致不知情之承辦公務
      員誤信為乙○○本人申請護照，將上開事項登載輸存於電
      腦資料上，並據以核發為乙○○名義，其上實貼該不詳大
      陸女子照片之M00000000 號護照1 本（未扣案不予沒收）
      ，而足生損害於戶政機關對於身分證管理，以及外交部對
      護照核發、管理之正確性。甲○○取得上開護照後，即將
      護照夾帶至香港，交付予該不詳大陸女子，供該女子冒用
      乙○○名義，由香港偷渡前往美加地區。
（三）甲○○復以相同方式，在接受真實年籍不詳之大陸地區成
      年男子所託，欲掩護該不詳大陸男子自臺灣地區冒名偷渡
      出境後，即於88年1 月間某日，透過真實年籍不詳綽號「
      阿宏」之成年男子介紹，在台北市北投區石牌不詳地點，
      以30000 元代價，向有犯意聯絡之丁○○購得其身分證後
      ，將身分證上黏貼之丁○○照片撕下，換貼該不詳大陸男
      子提供之照片，而變造丁○○之身分證。完成後，再囑託
      不知情之旅行社職員吳麗芬，在收件後之不詳時地，以丁○○之名填寫一式兩聯之「普通護照、入出境許可申請書
      」，並在護照申請書上浮貼上開不詳大陸地區人民之相片
      ，表示「丁○○」本人申請護照之意，進而於88年1 月25
      日，持向外交部領事事務局申辦護照，以致不知情之承辦
      公務員誤信為丁○○本人申請護照，將上開事項登載輸存
      於電腦資料上，並據以核發申請人為「丁○○」，其上實
      貼該不詳大陸男子照片之第M00000000 號中華民國護照1
      本（未扣案不予沒收），足以生損害於戶政機關對於身分
      證管理，以及外交部對於護照核發、管理之正確性。甲○○在取得上開護照後，即委託不知情之不詳旅行業者，至
      台北市○○路「美國在台協會」申請簽證。待一切就緒，
      甲○○即委請有犯意聯絡之人蛇集團成員，於88年2 月13
      日，帶領該不詳大陸地區人民，持上開以丁○○名義申請
      之護照、證件，準備自臺灣桃園中正機場搭機出境時，為
      警查獲。嗣於89年6 月28日，甲○○持另本以丙○○名義
      申請之護照（丙○○已先行審結），搭乘澳門航空NX-612
      號班機入境臺灣時，在桃園中正機場為警逮捕，始循線查
      獲上情。
（四）案經內政部警政署航空警察局報請臺灣桃園地方法院檢察
      署檢察官偵查起訴，及減縮部分犯罪事實及起訴法條（本
      院94年3 月18日筆錄）。
三、處罰條文：
刑事訴訟法第273 條之1 第1 項、第299 條第1 項前段，刑法第
2 條第1 項但書、第28條、第216 條、第212 條、第214 條、第
55條、第41條第1 項前段、第47條、第74條第1 款，罰金罰鍰提
高標準條例第1 條前段、第2 條。
四、協商判決除有刑事訴訟法第455 條之4 第1 項第1 款於本訊
    問程序終結前，被告撤銷協商合意或檢察官撤回協商聲請者
    ；第2 款被告協商之意思非出於自由意志者；第4 款被告所
    犯之罪非第455 條之2 第1 項所定得以協商判決者；第6 款
    被告有其他較重之裁判上1 罪之犯罪事實者；第7 款法院認
    應諭知免刑或免訴、不受理者情形之一，及違反同條第2 項
    「法院應於協商合意範圍內為判決；法院為協商判決所科之
    刑，以宣告緩刑或2 年以下有期徒刑、拘役或罰金為限」之
    規定者外，不得上訴。
五、如不服本件判決，得自收受判決送達之日起10日內，向本院
    提出上訴書狀，上訴於第二審法院。
中　　華　　民　　國　　94　　年　　4 　　月　　1 　　日
                              臺灣桃園地方法院刑事第八庭
                                      書記官   翁其良
                                      法  官   陳彥宏
上正本證明與原本無異
                                      書記官   翁其良
中　　華　　民　　國　　94　　年　　4 　　月　　1 　　日
